【裁判字號】    98,審訴,559
【裁判日期】    980821
【裁判案由】    違反毒品危害防制條例
【裁判全文】
臺灣新竹地方法院宣示判決筆錄         98年度審訴字第559號
公  訴  人  臺灣新竹地方法院檢察署檢察官
被      告  乙○○
指定辯護人  本院公設辯護人  甲○○
上列被告因違反毒品危害防制條例一案，經檢察官提起公訴（98
年度毒偵字第915 號）後，聲請本院改依協商程序而為判決，於
中華民國98年8 月21日下午4 時在本院刑事第十一法庭宣示判決
，出席職員如下：
法官起立朗讀判決主文、犯罪事實要旨、處罰條文，及告以上訴
限制、期間並提出上訴狀之法院，且諭知記載其內容：
一、主  文：
    乙○○施用第一級毒品，累犯，處有期徒刑玖月；扣案之止
    血帶壹條、注射針筒壹支，均沒收之。又施用第二級毒品，
    累犯，處有期徒刑肆月。主刑部分應執行有期徒刑拾壹月。
二、犯罪事實要旨：
（一）乙○○前曾於民國94年4 月間，因違反毒品危害防制條
      例案件，經本院於94年9 月9 日，以94年度訴字第485 號
      判決，分別判處有期徒刑7 月、3 月，並經定應執行刑為
      有期徒刑9 月，嗣於94年10月11日確定；又於94年11月
      間，因違反毒品危害防制條例案件，經臺灣板橋地方法院
      （下稱板橋地院）於95年4 月21日，以95年度訴字第172
      號判決，分別判處有期徒刑8 月、3 月，並經定應執行刑
      為有期徒刑10月，嗣於95年5 月8 日確定。上開案件接續
      執行，於95年3 月2 日入監執行，並於96年4 月14日因縮
      短刑期假釋出監並付保護管束，其保護管束期間原應至96
      年9 月11日始行屆滿，惟依96年7 月16日生效施行之中華
      民國九十六年罪犯減刑條例第2 條第2 項前段之規定，時
      值假釋中之人犯，於該條例施行之日起，視為已依同條例
      第2 條第1 項第3 款規定減其宣告刑2 分之1 ，毋庸聲請
      裁定減刑，因而已執畢刑期，上開案件應視為於96年7 月
      16日執行完畢。
（二）乙○○前於89年10月間，因施用毒品案件，經本院以89年
      度毒聲字第2548號裁定送觀察、勒戒，並於89年10月20日
      入所執行觀察勒戒後，認無繼續施用毒品之傾向，於89年
      11月10日出所執行完畢，嗣經臺灣新竹地方法院檢察署檢
      察官於89年11月17日，以89年度毒偵字第2640號為不起訴
      處分確定。
（三）乙○○不知警惕，又於94年4 月間，因施用第一級、第二
      級毒品案件，經本院於94年9 月9 日，以94年度訴字第48
      5 號判決，分別判處有期徒刑7 月、3 月，並經定應執行
      刑為有期徒刑9 月，嗣於94年10月11日確定，其執行情形
      詳如前述（一）部分。
（四）乙○○竟不知警惕，又於94年11月間，因施用第一級、第
      二級毒品案件，經板橋地院於95年4 月21日，以95年度訴
      字第172 號判決，分別判處有期徒刑8 月、3 月，並經定
      應執行刑為有期徒刑10月，嗣於95年5 月8 日確定，其執
      行情形詳如前述（一）部分。
（五）乙○○仍不知警惕，又於97年11月間，因施用第一級、第
      二級毒品案件，經本院於98年6 月30日，以98年度訴字第
      117 號判決，分別判處有期徒刑9 月、4 月，並經定應執
      行刑為有期徒刑11月。
（六）乙○○不知悔改，於前開觀察勒戒處分執行完畢釋放後，
      「5 年內再犯」施用毒品案件，並經法院判處罪刑確定後
      ，(1)復基於施用第一級毒品海洛因的犯罪意思，於98年4
      月14日晚上11時許，在新竹市某路邊的車牌號碼3387－FU
      號自用小客車上，以將海洛因粉末置入針筒內，再加水注
      射入體內之方式，施用第一級毒品海洛因1 次。(2)另基於
      施用第二級毒品甲基安非他命的犯罪意思，於98年4 月14
      日晚上11時許，在新竹市某路邊的自用小客車上，以將甲
      基安非他命置於玻璃球吸食器內，再以火燒烤，吸其煙霧
      之方式，施用第二級毒品甲基安非他命1 次。嗣為警於98
      年4 月15日下午4 時40分許，在停放於新竹市○○路○段
      451 巷口之車牌號碼3387－FU號自用小客車內，扣得其所
      有的止血帶1 條，並在新竹市○○路○段451 巷24號其住
      處內，扣得其所有的注射針筒1 支，經警採集其尿液送驗
      結果，呈嗎啡、可待因陽性及安非他命、甲基安非他命陽
      性反應，始悉上情。
三、處罰條文：
    毒品危害防制條例第10條第1 項、第2 項，刑法第11條前段
    、第47條第1 項、第51條第5 款、第38條第1 項第2 款。
四、協商判決除有刑事訴訟法第455 條之4 第1 項第1 款於本訊
    問程序終結前，被告撤銷協商合意或檢察官撤回協商聲請者
    ；第2 款被告協商之意思非出於自由意志者；第4 款被告所
    犯之罪非第455 條之2 第1 項所定得以協商判決者；第6 款
    被告有其他較重之裁判上一罪之犯罪事實者；第7 款法院認
    應諭知免刑或免訴、不受理者情形之一，及違反同條第2 項
    「法院應於協商合意範圍內為判決；法院為協商判決所科之
    刑，以宣告緩刑或2 年以下有期徒刑、拘役或罰金為限」之
    規定者外，檢察官與被告均不得上訴。
五、如有前項得上訴之情形，得自收受宣示判決筆錄送達之日起
    10日內，向本院提出上訴書狀，上訴於第二審法院。
中    華    民    國    98    年    8     月    21    日
                  刑事第九庭書  記  官 蕭汝芳
                            審判長法官 馮俊郎
以上筆錄正本係照原本作成。
中    華    民    國    98    年    8     月    21    日
                            書  記  官 蕭汝芳
附錄本案處罰實體法條全文：
毒品危害防制條例第10條第1 項、第2 項：
施用第一級毒品者，處6 月以上5 年以下有期徒刑。
施用第二級毒品者，處3 年以下有期徒刑。


司法院資訊處製作；財團法人民間司法改革基金會備份。
